【裁判字號】    90,易,209
【裁判日期】    900322
【裁判案由】    傷害
【裁判全文】
臺灣臺中地方法院刑事判決                九十年度易字第二０九號
    公  訴  人  台灣台中地方法院檢察署檢察官
    被      告  丁○○
                甲○○
                丙○○
右列被告因傷害案件，經檢察官提起公訴（八十九年度偵字第九二五二號），本院判
決如左：
    主  文
丁○○、甲○○、丙○○共同傷害人之身體，各處拘役肆拾日，如易科罰金，均以參
佰元折算壹日。
    事  實
一、丁○○、甲○○、丙○○均係台中市○○街一六六之一號四樓金絲雀之服務生，
    乙○○於民國八十八年十二月三十日凌晨二時十分許，至該ＫＴＶ飲酒、唱歌，
    至同日凌晨三時許，適有綽號「小陳主任」之不詳姓名成年男子前來向其敬酒，
    乙○○因不勝酒力予以回絕，「小陳主任」心生不滿，竟萌普通傷害之犯意，先
    持酒瓶毆打乙○○，而丁○○、江永欽、丙○○見狀，亦與「小陳主任」基於傷
    害之犯意聯絡，分持球棍，共同圍毆乙○○，致乙○○受頭部外傷合併右臉部撕
    裂傷、左腰瘀青等傷害。
二、案經乙○○訴由台中市警察局第一分局報請台灣台中地方法院檢察署檢察官偵查
    起訴。
    理  由
一、訊據被告丁○○、甲○○、丙○○均否認傷害犯行，辯稱其等未毆打乙○○，係
    「小陳主任」毆打，其等將二人分開云云。惟查，右揭犯罪事實，業據告訴人乙○○指訴綦詳，核與證人林宏傑於警訊中證述之情節相符，並有顯示告訴人受傷
    情形之診斷證明書附卷可稽。參以被告等於偵查中亦供承有與告訴人談和解，但
    告訴人要求很高，其等付不起等情，益徵告訴人所訴非虛，被告等所辯無非飾卸
    之詞，不足採信，本件事證明確，被告等犯行均堪認定。
二、核被告丁○○、江永欽、丙○○所為，均係犯刑法第二百七十七條第一項之傷害
    罪，被告等與綽號「小陳主任」之不詳姓名成年男子間，有犯意聯絡及行為分擔
    ，皆為共同正犯。爰分別審酌被告等均無前科，事後迄未賠償告訴人損害及其等
    犯罪動機、手段、告訴人受傷程度等一切情狀，各處以如主文所示之刑，並諭知
    易科罰金之折算標準。又被告等行為後，刑法第四十一條業經立法院通過修正為
    犯最重本刑為五年以下有期徒刑以下之刑之罪，而受六個月以下有期徒刑或拘役
    之宣告，因身體、教育、職業、家庭之關係或其他正當事由，執行顯有困難者，
    得以一元以上三元以下折算一日，易科罰金。但確因不執行所宣告之刑，難收矯
    正之效，或難以維持法秩序者，不在此限（另增訂第二項，併合處罰之數罪，均
    有前項情形，其應執行之刑逾六月者，亦同），並經總統於九十年一月十日公布
    ，同年月十二日生效，本件自應適用修正公布生效之新法諭知易科罰金之折算標
    準，併予敘明。
三、被告甲○○經合法傳喚無正當理由不到庭，本院認係應科拘役之案件，故不待其
    陳述逕行判決。
據上論斷，應依刑事訴訟法第二百九十九條第一項前段、第三百零六條、刑法第二條
第一項前段、第二十八條、第二百七十七條第一項、修正後第四十一條第一項前段、
罰金罰鍰提高標準條例第一條前段、第二條，判決如主文。
中      華      民      國      九十      年      三      月  二十二    日
                                        法  官  鍾  堯  航
右正本證明與原本無異。
如不服本判決，應於送達後十日內向本院提出上訴狀（須附繕本），上訴於台灣高等
法院台中分院。
                                        書記官
中      華      民      國      九十      年      三      月  二十二    日
附錄本案論罪科刑法條全文
刑法第二百七十七條第一項
傷害人之身體或健康者，處三年以下有期徒刑、拘役或一千元以下罰金。


司法院資訊處製作；財團法人民間司法改革基金會備份。
